# 求助chenyiwei老师，企业自己找人建设的电商网站平台发生的费用是不是计入无形资产？

提问人：Johnson315 时间：2020-02-28 08:05:20
chenyiwei老师，请问企业自己找人建设的电商网站平台发生的费用是不是计入无形资产？
谢谢陈老师@chenyiwei

回答人：chenyiwei
类似问题在本版面已多次讨论，其基本思路是参考IFRS下的SIC-32“无形资产：网站成本”予以处理。该解释公告实际上是如何将无形资产准则对研究开发支出的核算规定具体运用到网站设计制作的指引。